【裁判字號】    94,訴,729
【裁判日期】    950222
【裁判案由】    給付貨款
【裁判全文】
臺灣彰化地方法院民事判決  94年度訴字第729號
原      告  久晁國際股份有限公司
法定代理人  甲○○
被      告  馬維貿易有限公司
兼法定代理
人          乙○○
上列當事人間請求返還定金事件，本院於民國95年2月8日言詞辯
論終結，判決如下：
    主  文
被告馬維貿易有限公司應給付原告新台幣壹佰伍拾肆萬肆仟柒佰
柒拾參元，及自民國94年11月24日起至清償日止，按年息百分之
五計算之利息。
原告其餘之訴駁回。
訴訟費用由被告馬維貿易有限公司負擔。
本判決原告勝訴部分得假執行。
原告其餘假執行之聲請駁回。
    事實及理由
一、原告主張：被告乙○○任職於被告馬維貿易股份有限公司（
    下稱馬維公司）；原告與馬維公司於民國93年7月8日簽定買
    賣契約，及同年7月14日補簽訂單，由原告向被告馬維公司
    訂購十五吋液晶顯示器乙批，均由被告乙○○出面簽約，約
    定原告於93年7月20日前往被告所指定位於中國大陸之廠房
    驗收貨品，原告嗣於93年7月21日支付二成定金即美金46000
    元（依當時匯率折算新臺幣為0000000元）予被告；惟原告
    前往中國大陸驗收貨品，所訂購之貨品被告均未能製造，亦
    未能返還該定金；爰解除買賣契約，請求返還定金。並聲明
    ：被告應連帶給付原告新台幣（下同）0000000元，及自準
    備書狀送達之翌日起至清償日止，按年息百分之5計算之利
    息；並願供擔保，聲請准宣告假執行等語。
二、被告馬維公司對於原告主張被告馬維公司應給付原告000000
    0萬元，及自準備書狀送達之翌日起至清償日止，按年息百
    分之5計算之利息之請求，業經其法定代理人乙○○逕為認
    諾。被告乙○○則否認原告對其本人之請求，辯稱：伊只是
    代表被告馬維公司與原告簽約，伊非契約當事人，僅馬維公
    司應負還款之責等語，故原告對被告乙○○之請求，被告乙
    ○○求為判決駁回原告之訴。
三、按當事人於言詞辯論時為訴訟標的之認諾者，應本於其認諾
    為該當事人敗訴之判決，民事訴訟法第384條定有明文。查
    本院審理時，乙○○對其為被告馬維公司之法定代理人一節
    並不爭執，且乙○○於95年2月8日言詞辯論程序，就原告依
    解除契約後請求返還定金之法律關係，請求被告馬維公司給
    付原告0000000元，及自準備書狀送達之翌日（即94年11 月
    24日）起至清償日止，按年息百分之5計算之利息為認諾，
    從而，原告此部分請求為有理由，應予准許。
四、原告復主張被告乙○○同為上開契約之當事人，故就上開定
    金之返還應負連帶責任等情，則為被告乙○○所否認。本件
    原告請求所依據之法律關係，既為解除契約後之交付物返還
    請求權，則原告前因契約所交付之物，已為契約之相對人收
    受，現原告解除契約請求返還所交付之物，自應以契約之相
    對人為請求返還之對象。經查，依原告所提出之買賣契約書
    ，其契約開頭即明文記載契約之當事人：買方為原告、賣方
    為馬維公司，並未將被告乙○○列名於該契約賣方欄內；又
    該契約末行簽約者之署名欄註明「SELLER company name」
    ，顯係以「公司」為簽約人，另「by」、「Title」則分別
    表示「代表簽約之人」及「其職稱」，被告乙○○簽名於被
    告馬維公司名稱之下，應非契約之當事人，僅係代被告馬維
    公司締約簽名之人，均有該契約影本附卷可稽；此外，契約
    內並無任何被告乙○○為契約當事人或其負交付貨品義務之
    記載，原告亦未能舉證證明被告乙○○為契約之當事人，是
    被告乙○○所辯其僅代為簽約，契約當事人僅被告馬維公司
    一節，應可採取，原告主張被告乙○○同為契約當事人，則
    不能採信。
五、按契約解除時，當事人雙方回復原狀之義務，除法律另有規
    定或契約另有訂定外，依左列規定：受領之給付為金錢者，
    應附加受領時起之利息償還之。此民法第259條第2款定有明
    文。故原告依解除契約後請求返還定金之法律關係，請求被
    告馬維公司給付原告0000000元，及自94年11月24日起至清
    償日止，按年息百分之5計算之利息，為有理由，應予准許
    。原告請求被告乙○○就上開定金亦應負連帶給付義務部分
    ，為無理由，應予駁回。原告勝訴部分，係本於被告認諾而
    為裁判，故本院應依職權為假執行宣告；原告敗訴部分，既
    經本院駁回，則原告此部分假執行之聲請失所附麗，應併駁
    回之。
六、訴訟費用負擔之依據：民事訴訟法第79條。
中    華    民    國    95    年    2    月    22    日
                            民事第一庭
                               法  官  吳俊螢
以上正本係照原本作成。
如對判決上訴，應於判決送達後20日內向本院提出上訴狀。
中    華    民    國    95    年    2    月    22    日
                               書記官  林文斌


司法院資訊處製作；財團法人民間司法改革基金會備份。
